Inventaris van de archieven van de Inspecties van de wapens en dienstvakken van de Koninklijke landmacht van het Ministerie van Defensie, 1945-1989
Nationaal Archief, Den Haag
- Inspectie van de Technische Dienst (ITD), 1950-1970, 11
  - Materieel, 11.5
    - Overig materieel, 11.5.4
      - Rapport van de Inspecteur inzake de technische beoordeling van het experimentele model van de rijsimulator voor de chauffeursopleiding., 1962; 1265; 1 stuk
      - Instellingsbeschikking van de Adviescommissie Uitvoering zelfstandige aanschaffing van goederen., 1962; 1266; 1 stuk
      - Verslagen van de (voortgangs)besprekingen met Philips Usfa NV betreffende de infrarood projecten en apparatuur., 1962-1963, 1967-1968; 1267; 1 pak
      - Brief van de Inspecteur aan de firma Contraves AG te Zürich inzake de aanvraag van een nieuwe offerte voor meetapparatuur van projectielen (Mess-Maus)., 1963; 1268; 1 stuk
      - Rapport van de Inspecteur inzake de mogelijkheden van uitbesteding van revisie en reparatiewerk bij de civiele industrie., 1963; 1269; 1 stuk
      - Stukken betreffende de helderheidsversterkers buizen voor richtkijkers., 1963, 1967-1968; 1270; 1 omslag
      - Kwartaalrapportage van diverse lopende materieelprojecten naar de toestand van 1 oktober 1964., 1271; 1 stuk
      - Verslag van de dienstreis aan de Belgische Dienst voor Opruiming en Vernieling van Ontploffingstuigen te Duisburg/Tervuren in België en te Westhoven in Duitsland met als doel kennis te nemen van de organisatie en het gebruik van speciale gereedschappen bij het opruimen van ongesprongen explosieven., 1965; 1272; 1 stuk
      - Stukken betreffende de ontwikkeling van apparatuur op het gebied van nachtoptiek en laserafstandmeting., 1965, 1967, 1969; 1273; 1 omslag
      - Brief van de Inspecteur inzake de beproeving van aggregaten ten behoeve van de radiodragende voertuigen., 1966; 1274; 1 stuk
      - Verslag van het bezoek aan het Laboratoire Central de l 'Armement te Parijs in Frankrijk met als doel het bijwonen van een demonstratie van de doppler radar "Medovic", de keuring van de "Base Torpedo" en besprekingen over de modificaties aan de Vézérographe antenne., 1967; 1275; 1 stuk
      - Verslag van de demonstratie van de Terma doppler radar te Meppen in West-Duitsland., 1967; 1276; 1 stuk
      - Materieelplannen 1968, 1968 - 1972 en 1969 - 1973., 1967; 1277; 1 omslag
      - Verslagen van dienstreizen aan de Galileo fabrieken te Florence in Italië, de firma Arenco Electronics te Vällingby in Zweden en het Bundesamt für Wehrtechnik und Beschaffung te Meppen in West-Duitsland betreffende de ontwikkeling, beproeving en levering van analoge en elektronische tankrekenaars met bijbehorende vuurleidingapparatuur., 1967-1968; 1278; 1 omslag
      - Stukken betreffende het onderhoud aan materieel en voertuigen., 1967-1969; 1279; 1 omslag
      - Stukken betreffende de beproeving en de mogelijke aanschaf van Teldix navigatieapparatuur voor voertuigen., 1967-1969; 1280; 1 omslag
      - Verslag van de dienstreis aan Eskmeals in Engeland met als doel het bijwonen van een keuring van pantserstaalplaten geproduceerd door de DEKMA staalfabriek te Utrecht., 1968; 1281; 1 stuk
      - Stukken betreffende de wijzigingen ten behoeve van het Statusrapport Materieelprojecten., 1968-1970; 1282; 1 omslag
      - Verslag van de bespreking inzake de kanonschot- en granaatinslagsimulator., 1969; 1283; 1 stuk
      - Stukken betreffende de ontwikkelingen op het gebied van materieel van de Technische Dienst., 1969; 1284; 1 omslag
  - Gebouwen en terreinen, 11.6
    - Processen-verbaal van overgave en overname van gebouwen., 1953, 1957, 1961-1966, 1968; 1285; 1 omslag
    - Stukken betreffende de infrastructurele voorzieningen voor 3e en 4e echelons werkplaatsen ten behoeve van het 1 Legerkorps., 1953, 1965-1967; 1286; 1 omslag
    - Stukken betreffende de uitbreiding van de kantoorruimte ten behoeve van onderdelen van de ITD., 1961, 1963; 1287; 1 omslag
    - Nota van de Inspecteur inzake de nieuwbouw ten behoeve van dienstploegen van de ITD te Gouda., 1962; 1288; 1 stuk
    - Stukken betreffende een nieuw te bouwen tankrevisiewerkplaats op de Leusderheide bij Amersfoort., 1962, 1968; 1289; 1 omslag
    - Stukken betreffende de bouw van een patronenkamer voor de opslag van munitie ten behoeve van de genie in de Frederik Hendrikkazerne te Venlo., 1963; 1290; 1 omslag
    - Stukken betreffende de nieuwbouw van (munitie)depots ten oosten van de IJssel in het kader van de realisatie logistieke ondersteuning van de Assigned Forces., 1963; 1291; 1 omslag
    - Stukken betreffende de bouwkundige voorzieningen ten behoeve van het kamp/object Nieuw-Milligen., 1963, 1965; 1292; 1 omslag
    - Brief van de Inspecteur inzake de bouwkundige voorzieningen ten behoeve van de 102 Technische dienst zware herstelcompagnie te Wezep in verband met de overname van het onderhoud aan de AMX tank van de 570 Technische dienst herstelcompagnie., 1964; 1293; 1 stuk
    - Brief van de Inspecteur met een overzicht van de huidige en de in de toekomst te verwachten beschikbare ruimte voor opslag van munitie., 1964; 1294; 1 stuk
    - Overzicht van de bij de Munitie Onderzoekingsdienst in gebruik zijnde gebouwen op het complex Hembrug te Zaandam., 1965; 1295; 1 stuk
    - Stukken betreffende het omwallen van munitiecomplexen., 1965; 1296; 1 omslag
    - Studie van de Inspecteur inzake de benodige infrastructuur ten behoeve van het compagnies- en bataljonsonderhoud van de 42 Pantserinfanterie-brigade te Assen., 1965; 1297; 1 stuk
    - Brief van de Commandant 451 Technische Dienst Bataljon inzake de voorzieningen, nieuwbouw en verwarming ten behoeve van de 150 Technische Dienst Depotcompagnie in het Jongerius complex., 1966; 1298; 1 stuk
    - Studieopdracht inzake het ontwerpen van een munitiecomplex voor drie dagvoorraden ten behoeve van het 1 Legerkorps., 1967; 1299; 1 stuk
      Gebruikt voor instructiedoeleinden door de School Technische Dienst.
  - Financiële aangelegenheden, 11.7
    - Rapport van de Accountantsdienst met commentaar van de Inspecteur over de controle bij de munitie- en grondstoffen doorvoermagazijnen., 1964; 1300; 1 omslag
    - Rapport van de Accountantsdienst met commentaar van de Inspecteur over de controle bij de Munitie Onderzoekingsdienst., 1965; 1301; 1 omslag
    - Brief van de Inspecteur inzake het investeringsplan van voertuigen voor de jaren 1967 - 1970., 1966; 1302; 1 stuk
- Inspectie Verbindingsdienst (IVbdD), 1949-1970, 12
  - Organisatie, 12.1
    - Stukken betreffende de oprichting, taak, (wijziging) organisatie en opheffing van de Inspectie van de Verbindingsdienst (IVbdD) en de daaronder ressorterende diensten en instellingen., 1950-1969; 1303-1310; 6 pakken en 2 omslagen
      - 1950-1951, 1303; 1 omslag
      - 1953, 1304
      - 1954, 1305
      - 1955-1958, 1306
      - 1959-1961, 1307; 1 omslag
      - 1962-1964, 1308
      - 1965, 1309
      - 1966-1969, 1310
    - Stukken betreffende de bevelsverhoudingen., 1952, 1964; 1311; 1 omslag
    - Voorschriften, aanwijzingen en instructies uitgegeven door de IVbdD en de daaronder ressorterende diensten en instellingen., 1952-1969; 1312-1315; 4 pakken
      - 1952-1959, 1312
      - 1960-1961, 1313
      - 1962-1965, 1314
      - 1966-1969, 1315
    - Verslag van een conferentie van alle Hoofden Verbindingsdienst van de NAVO landen (Griekenland uitgezonderd)., 1956; 1316; 1 stuk
    - Verslag met de stand van zaken van de onderhandelingen over de zogenaamde Supplementary Arrangements behorende bij het NATO Status Verdrag en geldende voor de Duitse Bondsrepubliek., 1956; 1317; 1 stuk
    - Brief van de Inspecteur inzake het verzoek van instemming tot het vervaardigen van een film over de Verbindingsdienst., 1961; 1318; 1 stuk
    - Stukken betreffende de samenwerking met de Belgische en Duitse strijdkrachten op het gebied van materieel en opleidingen., 1961, 1964; 1319; 1 omslag
    - Halfjaarlijkse opgave met de vertegenwoordiging in nationale en internationale commissies door personeel van de IVbdD., 1962; 1320; 1 stuk
    - Studie logistieke ondersteuning van de Assigned Forces., 1963, 1966, 1968; 1321; 1 omslag
    - Periodieke Contra Inlichtingen rapporten met een samenvatting van de militaire veiligheidstoestand bij de IVbdD., 1964; 1322; 1 omslag
    - Jaarverslagen 1963 - 1968 van de IVbdD., 1964-1969; 1323; 1 omslag
    - Maandverslagen en een jaarverslag 1968 van de Afdeling Materieeldienst van de IVbdD., 1964-1970; 1324-1329; 6 pakken
      - 1964, 1324
      - 1965, 1325
      - 1966, 1326
      - 1967, 1327
      - 1968, 1328
      - 1969, 1329
    - Memorandum van de Inspecteur inzake de verplaatsing van de 890 Radiocompagnie van Gorinchem naar Eibergen., 1965; 1330; 1 stuk
    - Rapport van de Inspecteur inzake een inspectie bij het 891 Verbindings-bedieningsbataljon., 1965; 1331; 1 stuk
    - Periodiek overzicht van de van kracht zijnde en vervallen Technische Bulletins van de IVbdD., 1966; 1332; 1 stuk
    - Jaarverslag 1965 van de 523 Verbindingsdienst Centrale Werkplaats., 1966; 1333; 1 stuk
    - Interim rapport van de Inspecteur inzake de "Analyse Instructiebestand Verbindingsopleidingscentrum"., 1967; 1334; 1 stuk
    - Stukken betreffende de organisatie van de Treinenbataljons 5 Divisie., 1968; 1335; 1 omslag
    - Stukken betreffende de bijdrage voor het jaarverslag 1967 van de Kwartiermeester-Generaal., 1968; 1336; 1 omslag
    - Organogrammen van de Afdeling veldartillerie 25 ponder (mobilisatie)., 1968; 1337; 1 stuk
    - Verslag van de vergadering inzake het "Management voorschrift"., 1968; 1338; 1 stuk
    - Jaarlijkse bijdragen van de IVbdD voor het jaarboek KL 1967 en 1968., 1968-1969; 1339; 1 omslag
    - Brief van de Inspecteur inzake een halfjaarlijkse aanpassing van de plannenbundel Verbindingsdienst., 1969; 1340; 1 stuk
    - Informatiebulletins van de IVbdD., 1969; 1341; 1 omslag
  - Operationele zaken, 12.2
    - Oefeningen, 12.2.1
      - Oefeningen., 1953-1969; 1342-1348; 4 stukken en 3 omslagen
        - Holdfast. 1953, 1342; 1 omslag
        - Autumn Vanguard. 1959, 1343
        - Side Step. 1959, 1344
        - Vigilate. 1959, 1345; 1 omslag
        - Flash Back. 1960, 1346
        - Fallex. 1962, 1965-1967, 1347; 1 omslag
        - Cambium. 1969, 1348
      - Brief van de Inspecteur inzake het plan herhalingsoefeningen 1960., 1349; 1 stuk
    - Krijgskundige aangelegenheden, 12.2.2
      - Stukken betreffende de elektronische oorlogvoering., 1958-1959; 1350; 1 omslag
      - Overzicht van de operationele inzetbaarheid van meteo-stations welke in gebruik en in beheer zijn bij 101 Artilleriemeetbatterij., 1962; 1351; 1 stuk
      - Operatieplan Nr. 1 (verplaatsingen en ontplooiing) van de 101 Verbindingsgroep., 1967; 1352; 1 stuk
  - Commissies en werkgroepen, 12.3
    - Verslagen van de vergaderingen van de Radio Werkgroep, later Werkgroep Radio- en Lijnverbindingsmaterieel., 1952-1953; 1353; 1 omslag
    - Rapport van de Commissie Verbindingsdienst Werkplaatsen., 1958; 1354; 1 stuk
    - Verslag derde bijeenkomst van de Verbindingstactische Commissie., 1959; 1355; 1 stuk
    - Instellingsbeschikking van de Werkgroep Crypto-aangelegenheden 1 Legerkorps., 1960; 1356; 1 stuk
    - Instellingsbeschikking van de Werkgroep Raster 1 Legerkorps., 1960; 1357; 1 stuk
    - Verslag eerste bespreking van de Subcommissie Verbindingen van de Subgroep A1 van de Werkgroep Gevechtsvoertuigen., 1960; 1358; 1 stuk
    - Stukken betreffende de Commissie Verbindingsrasterproject., 1960-1961; 1359; 1 omslag
    - Verslag van de zesde vergadering van de Werkgroep Radiologische Meetinstrumenten., 1961; 1360; 1 stuk
    - Stukken betreffende de Werkgroep Verbindingen., 1965-1967; 1361; 1 omslag
    - Eindrapport van de Commissie Sanering Militair Diensttelefoonnet., 1967; 1362; 1 stuk
    - Instellingsbeschikking en rapport van de Werkgroep Herziening Structuur Verbindingsdiensteenheden 1 Legerkorps., 1967; 1363; 1 omslag
    - Stukken betreffende de Realisatiegroep FM radio's en de daaruit voortvloeiende Subgroep "Operationele aspecten"., 1968-1969; 1364; 1 omslag
    - Rapportage vierde kwartaal van de Werkgroep Elektronische Oorlogvoering - Generale Staf., 1969; 1365; 1 stuk
    - Studie van de Werkgroep Verbindingen Nationaal Commando inzake de toekomstige structuur van de verbindingsdiensteenheden van het Nationale Commando., 1969; 1366; 1 stuk
    - Stukken betreffende de Werkgroep Verbindingsstelsel na 1975., 1969; 1367; 1 omslag
    - Stukken betreffende de Werkgroep Klasse II en IV (persoonlijk standaarduitrusting en materieel)., 1969; 1368; 1 omslag
    - Verslag van de vergadering van de Commissie Opleidingsgangen gehouden op 18 april., 1969; 1369; 1 stuk
  - Personeel, 12.4
    - Stukken betreffende de demobilisatie van personeel dat tegelijk met de 1 Divisie "7 December" moet demobiliseren., 1949; 1370; 1 omslag
    - Brief van de Inspecteur inzake het personeelsbeleid van de IVbdD., 1949; 1371; 1 stuk
    - Brief van de Inspecteur inzake de eisen voor meestercertificaten van de Verbindingsdienst., 1954; 1372; 1 stuk
    - Stukken betreffende een dienstverband met het Rijk van de zogenaamde ster-MTS 'ers., 1954; 1373; 1 omslag
    - Instromingschema's van personeel van de 102 Verbindingsgroep, 103 Verbindingsdienstbasisgroep, 106 Verbindingsverkenningscompagnie en 104 Verbindingslijnbataljon., 1954; 1374; 1 stuk
    - Brief van de Inspecteur inzake de behoefte aan beroepsofficieren in het Legerplan 1958., 1957; 1375; 1 stuk
    - Stukken betreffende de personeelssituatie bij het Wapen van de Verbindingsdienst., 1957, 1964, 1969; 1376; 1 omslag
    - Stukken betreffende het indelingsbeleid van vrijwillig dienende officieren en onderofficieren., 1959; 1377; 1 omslag
    - Brief van de Inspecteur inzake de benoeming tot officier voor speciale diensten., 1960; 1378; 1 stuk
    - Brief van de Inspecteur inzake de overgang van reserveofficieren naar het korps beroepsofficieren., 1961; 1379; 1 stuk
    - Stukken betreffende de screening, antecedentenonderzoeken en de versnelde "Security-Clearance" procedure bij het personeel., 1961, 1966; 1380; 1 omslag
    - Brief van de Inspecteur inzake de toelatingseisen bij werving van technisch opzichters bij de Verbindingsdienst., 1962; 1381; 1 stuk
    - Brief van de Inspecteur inzake het opmaken van beoordelingen van officieren., 1964; 1382; 1 stuk
    - Brief van de Inspecteur inzake de taakwaardering van burgerpersoneel., 1965; 1383; 1 stuk
    - Stukken betreffende de beoordelingsnormen van aspirant reserveofficieren van de Verbindingsdienst., 1968; 1384; 1 omslag
    - Opleidingen, 12.4.1
      - Richtlijnen ten behoeve van de opleiding beroepsonderofficieren., 1952; 1385; 1 stuk
      - Stukken betreffende de verdere en hogere vorming van beroepsofficieren., 1952; 1386; 1 omslag
      - Verslag van een oriëntatiereis aan diverse opleidings- en verbindingsinstituten in de Verenigde Staten., 1952; 1387; 1 stuk
      - Verslag van de coördinatiecursus Infanterieverbindingsofficieren op de Infanterieschool., 1953; 1388; 1 stuk
      - Brief van de Inspecteur inzake de verkorting van de opleidingen., 1960; 1389; 1 stuk
      - Brief van de Inspecteur inzake de eindeisen van de vaktechnische opleiding van beroepspersoneel beneden de rang van tweede luitenant., 1962; 1390; 1 stuk
      - Brief van de Inspecteur inzake de rijopleiding bij Depot Verbindingsdienst., 1964; 1391; 1 stuk
      - Verslag van de bespreking inzake de "opleidingsaspecten"., 1966; 1392; 1 stuk
      - Verslagen van bezoeken aan opleidingsinstituten (deelname cursussen) in West-Duitsland., 1966-1967, 1969; 1393; 1 omslag
      - Cursus- en opleidingsplan 1968 van het Wapen van de Verbindingsdienst., 1967; 1394; 1 omslag
  - Materieel, 12.5
    - Stukken betreffende een dienstreis naar Oslo in Noorwegen met als doel het bijwonen demonstratie van een moderne "portable" schrijfmachine., 1952; 1395; 1 omslag
    - Stukken betreffende het controleverslag van de controleur van de Militaire Administratie bij de werkplaats van de Vredesradiodienst KL., 1954; 1396; 1 omslag
    - Stukken betreffende de mobilisatiebestemming van verbindings-dienstmaterieel., 1954, 1959; 1397; 1 omslag
    - Verslag van de vergadering inzake de problemen welke zich bij het inbouwen van verbindingsdienstmaterieel voordoen., 1957; 1398; 1 stuk
    - Stukken betreffende de gebruikerseisen van een "permuting type" vercijfermachine., 1958; 1399; 1 omslag
    - Verslag van de dienstreis aan Telefunken te Ulm in West-Duitsland met als doel een bezichtiging van peilapparatuur., 1959; 1400; 1 stuk
    - Rapport van een dienstreis naar Parijs in Frankrijk met als doel het bijwonen van radardemonstraties., 1959; 1401; 1 stuk
    - Verslag van de bespreking inzake de ontwikkeling en productie van de 12-kanalige straalzenderapparatuur., 1959; 1402; 1 stuk
    - Verslagen van de materieel-, bevoorradings- en onderhoudsvergaderingen., 1960, 1964, 1966-1967; 1403; 1 omslag
    - Brief van de Inspecteur inzake de moeilijkheden bij inbouw van 20W FM apparatuur., 1961; 1404; 1 stuk
    - Verslagen van de vergaderingen betreffende de projecten Super Fledermaus en L 4/5., 1961; 1405; 1 omslag
    - Stukken betreffende het onderzoek naar radioactieve knoppen op radiotoestellen., 1961; 1406; 1 omslag
    - Brief van de Inspecteur inzake de onderhoudsprocedure ten aanzien van niet in het verwisselpakket voorkomende herstelbare goederen., 1964; 1407; 1 stuk
    - Stukken betreffende de uitbestedingen van reparaties bij de civiele industrie., 1964; 1408; 1 omslag
    - Verslag van de dienstreis naar Engeland met als doel een oriëntatie van het Hobart Plan, een volledig automatisch verbindingssysteem overal ter wereld., 1964; 1409; 1 stuk
    - Beproevingsrapport van de tankhelm en headset in de AMX tank., 1964; 1410; 1 stuk
    - Verslag van een bezoek aan het 51 FM bataljon te Bergisch-Gladbach in West-Duitsland met als doel de verwerving van materieel voor de 105 Radiocompagnie., 1964; 1411; 1 stuk
    - Stukken betreffende de aanschaffing en een vergelijkende beproeving van de radar voor gevechtsveldbewaking RASURA en AN/PPS-4., 1964-1966, 1969; 1412; 1 omslag
    - Brief van de Inspecteur inzake de ontwerp tactische en militair-technische eisen voor een gesynchroniseerd zelfsleutelend vercijferapparaat., 1965; 1413; 1 stuk
    - Stukken betreffende het onderhoud van radiologisch meetapparatuur., 1965-1966; 1414; 1 omslag
    - Stukken betreffende de modificatie van de radiologische ijkbank., 1966; 1415; 1 omslag
    - Stukken betreffende de definitieve indeling van middelbaar- en groot vermogen (100/400W) radiostations., 1966; 1416; 1 omslag
    - Stukken betreffende de samenwerking en beproeving van de in Nederland en West-Duitsland in gebruik zijnde telegrafieapparatuur., 1966; 1417; 1 omslag
    - Stukken betreffende de overdracht oorlogsmunitie en overig materieel in verband met reorganisatie verbindingseenheden in de Nationale Sector., 1966; 1418; 1 omslag
    - Verslag van een demonstratie met de mortier opsporingsradar Green Archer., 1966; 1419; 1 stuk
    - Reisverslagen met beschouwingen van het Shillelagh wapensysteem van de Sheridan tank., 1966; 1420; 1 omslag
    - Autorisatiestaten van de IvbdD., 1967-1968; 1421; 1 omslag
    - Verslag van de vergadering inzake de doelvliegtuigen OQ-19., 1968; 1422; 1 stuk
    - Brief van de Inspecteur inzake het programma van eisen dienende als basis voor de ontwikkeling van de simuleeruitrusting bij radiologisch meten., 1968; 1423; 1 stuk
    - Brief van de Inspecteur inzake de normalisering van lijn-, telefoon- en centralematerieel., 1969; 1424; 1 stuk
    - Memorandum van de Inspecteur inzake de operationele behoefte van het belangrijkste verbindingsdienstmaterieel., 1969; 1425; 1 omslag
    - Brief van de Inspecteur inzake de deelname van de Nederlandse industrie aan het "Mallard" project, een verbindingsstelsel voor de toekomst., 1969; 1426; 1 stuk
    - Verslag van de dienstreis naar Shilo in Canada met als doel het bijwonen van een demonstratie van het onbemand verkenningsvliegtuig AN/USD-501., 1970; 1427; 1 stuk
  - Gebouwen en terreinen, 12.6
    - Processen-verbaal van overgave en overname van objecten behorende tot de Verbindingsdienst., 1961, 1963-1964, 1966; 1428; 1 omslag
    - Brief van de Inspecteur met een opgave van bouwkundige voorzieningen ten behoeve van het Depot Verbindingsdienst te Ede welke, door verplaatsing van het Detachement van Utrecht naar Ede, noodzakelijk worden geacht., 1964; 1429; 1 stuk
    - Stukken betreffende het verplaatsen en concentreren van radarvuurleiding werkplaatsen te Ede., 1966; 1430; 1 omslag
    - Stukken betreffende de onderbrenging van de IVbdD in de nieuwbouw van het Alkemadecomplex te Den Haag., 1967-1968; 1431; 1 omslag
  - Postverkeer en verbindingen, 12.7
    - Brief van de Inspecteur inzake niet ontvangen post voor het Nederlands Detachement Verenigde Naties op weg naar Korea., 1951; 1432; 1 stuk
    - Brief van de Inspecteur inzake maatregelen op veiligheids- en mobilisatietelegrammen., 1952; 1433; 1 stuk
    - Verslag van de bespreking inzake het radio- en radarvuurleidingsplan., 1953; 1434; 1 stuk
    - Stukken betreffende het versluieren van kaartcoördinaten (gevechtscodes, vercijfersystemen)., 1954; 1435; 1 omslag
    - Verslag van de dienstreis aan de firma Graetener te Zürich in Zwitserland met als doel het bijwonen van een demonstratie geheimtelex over radio., 1956; 1436; 1 stuk
    - Verslag van een studiereis aan de 7th US Army in West-Duitsland inzake de door hun opgedane ervaringen van het Area type Communication System., 1958; 1437; 1 stuk
    - Verbindingsplannen (Telegraafplannen) in de Nationale Sector., 1958-1959, 1967; 1438; 1 omslag
    - Brief van de Inspecteur inzake de prioriteiten van gereserveerde lijnverbindingen., 1960; 1439; 1 stuk
    - Memorandum van de Inspecteur inzake de grondslagen voor het verbindingsstelsel ten behoeve van de parate Legerkorpsstaf en de parate Legerkorpstroepen., 1961; 1440; 1 stuk
    - Stukken betreffende het gebruik van telexverbindingen van en naar het Ministerie van Defensie., 1964; 1441; 1 omslag
    - Brief van de Inspecteur inzake de beveiliging van de militaire verbindingen in het PTT verbindingsstelsel (Plan Kleine en Grote Straal)., 1965; 1442; 1 stuk
    - Brief van de Inspecteur inzake de toegang tot cryptoruimten overeenkomstig de veiligheidsbeginselen., 1966; 1443; 1 stuk
    - Brief van de Inspecteur inzake het Legerkorps verbindingsstelsel plan 1970., 1966; 1444; 1 stuk
    - Rapporten betreffende de anti-stralingsmaatregelen van de Verbindingscentra., 1966-1969; 1445; 1 pak
    - Stukken betreffende het project "Krekel" omtrent een onderzoek naar de mogelijkheid om vijandelijke radioverbindingen effectief te storen door middel van in projectielen ingebouwde stoorzenders., 1967-1968; 1446; 1 omslag
- Inspectie van het Verkeerswezen (IvhV), later Inspectie van het Vervoerswezen tevens 101 Vervoersbasisgroep, 1950-1970, 13
  - Organisatie, 13.1
    - Rapporten van de vertegenwoordiger in Egypte ressorterende onder de Inspectie van het Verkeerswezen (IvhV)., 1950-1951; 1447; 1 omslag
    - Maandverslagen van de IvhV en de daaronder ressorterende diensten en instellingen., 1950-1952, 1955-1956, 1958; 1448; 1 pak
    - Stukken betreffende de oprichting, taak, (wijziging) organisatie en opheffing van de IvhV en de daaronder ressorterende diensten en instellingen., 1950-1970; 1449-1451; 3 pakken
      - 1950, 1952-1955, 1958-1963, 1449
      - 1964-1965, 1967-1968, 1450
      - 1969-1970, 1451
    - Stukken betreffende de interdepartementale Werkgroep VII van het adviesorgaan Defensievoorbereiding Verkeer omtrent de organisatie van het binnenlands transport in buitengewone omstandigheden., 1951; 1452; 1 omslag